【裁判字號】    99,交聲,134
【裁判日期】    990628
【裁判案由】    違反道路交通管理處罰條例
【裁判全文】
臺灣宜蘭地方法院交通事件裁定         99年度交聲字第134號
移送機關    交通部公路總局臺北區監理所宜蘭監理站
異  議  人  甲○○
上列異議人即受處分人因違反道路交通管理處罰條例案件，對於
原處分機關即交通部公路總局臺北區監理所宜蘭監理站中華民國
99年4月22日所為之處分（原處分案號：宜監字第裁43-QQ00000
00號）聲明異議，本院裁定如下：
    主  文
異議駁回。
    理  由
一、本件異議人即受處分人甲○○經警舉發於民國99年2月1日10
    時55分許，駕駛車牌號碼9T-3382號自用小客車，在宜蘭縣
    縣道191甲線北向3.7公里處「限速60公里、經測速時速71公
    里、超速11公里，未滿20公里」違規。原處分機關調查後，
    認異議人「汽車駕駛人行車速度，超過規定之最高時速未滿
    20公里」之違規情節屬實，依道路交通管理處罰條例第40條
    規定裁處異議人罰鍰新臺幣1,600元，並依同條例第63條第1
    項規定記違規點數1點。
二、異議意旨以：異議人開車已有20年經驗，一向遵守交通規則
    ，不會逞飛馳之快跟自己荷包過不去，為此爰於法定期限內
    聲明異議，請求撤銷原處分等語。
三、按汽車駕駛人，行車速度，超過規定之最高時速，或低於規
    定之最低時速，除有道路交通管理處罰條例第43條第1項第2
    款情形外，處新臺幣1,200元以上2,400元以下罰鍰，道路交
    通管理處罰條例第40條定有明文。另依同條例第63條第1項
    第1款規定，汽車駕駛人有第40條情形者，除依原條款處罰
    鍰外，並予記違規點數1點。
四、經查，異議人於99年2月1日10時55分許，駕駛車牌號碼號9T
    -3382號自用小客車，行經宜蘭縣縣道191甲線北向3.7公里
    處，經警以雷達測速儀測得時速為每小時71公里，而該路段
    限速為每小時60公里等情，為異議人所不爭執，並有宜蘭縣
    政府警察局宜蘭分局99年3月22日警蘭交字第0992003340號
    函暨所附採證照片可稽，是異議人於上揭時地駕駛自用小客
    車，其行車速度超過規定之最高時速之事實，足資認定，異
    議人徒以其有20年開車經驗，向來遵守交通規則等情辯解，
    尚無可採。至異議人另聲請調查其當日駕駛自用小客車是否
    都保持一定行車速度，惟異議人確有於上揭時、地在限速60
    公里路段以每小時71公里之速度超速行駛之事實，已如前述
    ，就其當日駕駛自用小客車是否保持一定行車速度乙節，核
    無再行調查之必要，併此敘明。
五、綜上所述，異議人於上揭時地在限速60公里路段以每小時71
    公里之速度超速行駛之違規行為，堪以認定，原處分機關援
    引道路交通管理處罰條例第40條規定，裁處異議人罰鍰新臺
    幣1,600元，並依同條例第63條第1項第1款規定（原處分漏
    載第1款）併記違規點數1點，於法並無不合，本件異議為無
    理由，應予駁回。
六、依道路交通案件處理辦法第19條，裁定如主文。
中    華    民    國    99    年    6     月    28    日
                    交通法庭  法  官  鄧晴馨
上正本證明與原本無異。
如不服本裁定，得於收受裁定正本後5日內，向本院提出抗告狀
。
                              書記官  林怡君
中    華    民    國    99    年    6     月    28    日

司法院資訊處製作；財團法人民間司法改革基金會備份。
